臺灣高等法院高雄分院刑事判決　　　 100年度上訴字第1346號
上　訴　人
即　被　告　劉良德
上列上訴人因毒品危害防制條例案件，不服臺灣高雄地方法院10
0 年度審訴字第1302號中華民國100 年7 月6 日第一審判決（起
訴案號：臺灣高雄地方法院檢察署100 年度毒偵字第1332號），
提起上訴，本院判決如下：
    主  文
上訴駁回。
    理  由
一、按依本編（協商程序篇）所為之科刑判決，不得上訴。但有
    第455 條之4 第1 項第1 款、第2 款、第4 款、第6 款、第
    7 款所定情形之一，或協商判決違反同條第2 項之規定者，
    不在此限；協商判決之上訴，除本編有特別規定外，準用第
    3 編第1 章及第2 章之規定，刑事訴訟法第455 條之10第1
    項、第455 條之11第1 項均有明定。次按第二審法院認上訴
    有不合法律上程式或法律上不應准許，或其上訴權已喪失之
    情形者，應以判決駁回之，同法第362 條前段及第367 條前
    段分別有明文規定。
二、本件上訴意旨以：上訴人即被告劉良德於原審雖經檢察官及
    法官告知協商判決程序，然未能深明其意，因此不知上訴權
    已遭剝奪，被告同意協商之意思並非出於自由意志。另原判
    決筆錄未記載被告所為協商之說明，而原判決判處被告施用
    第一級毒品，累犯，處有期徒刑10月；又施用第二級毒品，
    累犯處有期徒刑10月，應執行有期徒刑1 年，量刑亦屬過重
    等語，指摘原審協商判決不當。上訴人應係以原協商判決有
    上開刑事訴訟法第455 條之4 第1 項第2 款之情事為由，提
    起本件上訴。
三、惟查被告於原審進行協商程序中，業經法官當庭告知：協商
    判決除有刑事訴訟法第455 條之4 第1 項第1 款於本訊問程
    序終結前，被告撤銷協商合意或檢察官撤回協商聲請者；第
    2 款被告協商之意思非出於自由意志者；第4 款被告所犯之
    罪非第455 條之2 第1 項所定得以協商判決者；第6 款被告
    有其他較重之裁判上一罪之犯罪事實者；第7 款法院認應諭
    知免刑或免訴、不受理者情形之一，及違反同條第2 項法院
   「應於協商合意範圍內為判決；法院為協商判決所科之刑，
    以宣告緩刑或2 年以下有期徒刑、拘役或罰金為限」之規定
    者外，不得上訴。而被告當庭亦答稱：「我瞭解上開規定，
    也知道會因而喪失上訴權，請法院依我與檢察官達成之合意
    而為判決。」等語，又原審「法官問：協商合意內容為何？
    檢察官答：不論本件有何加重或減輕事由，均同意如下之刑
    度：被告施用第一級毒品，願受有期徒刑十月之宣告。被告
    施用第二級毒品，願受有期徒刑四月之宣告。應執行有期徒
    刑一年之宣告。扣案相關物，請依法宣告沒收。被告答：如
    檢察官所述內容。辯護人答：如檢察官所述內容。法官問：
    與檢察官達成協商合意是否出於自由意志？被告答：是的。
    」此均有準備程序筆錄在卷可按（原審卷第31、32頁），上
    訴意旨所指被告同意協商內容非出於自由意思云云，顯非事
    實。此外，復查本件協商判決，亦無刑事訴訟法第455 條之
    4 第1 項第1 款、第4 款、第6 款、第7 款所定情形之一，
    或協商判決有違反同條第2 項之規定得對協商判決提起上訴
    之情形，揆諸前揭規定，本件即屬不得上訴之案件。被告所
    提上訴為法律上所不應准許，爰不經言詞辯論，駁回其上訴。
據上論斷，應依刑事訴訟法第455 條之11第1 項、第367 條前段
、第372條，判決如主文。
中    華    民    國  100     年    8     月    31    日
                  刑事第十庭    審判長法  官  陳中和
                                      法  官  林水城
                                      法  官  蔡國
以上正本證明與原本無異。
施用第一級毒品部分如不服本判決應於收受本判決後10日內向本
院提出上訴書狀，其未敘述上訴理由者，並得於提起上訴後10日
內向本院補提理由書狀（均須按他造當事人之人數附繕本）「切
勿逕送上級法院」。
其餘不得上訴。
中    華    民    國  100     年    8     月    31    日
                                      書記官  周青玉